臺灣彰化地方法院交通事件裁定　　　　 94年度交聲字第326號
移
異 議人 即
受 處分 人　甲○○
上列受處分人因違反道路交通管理處罰條例案件，對於交通部公
路總局台中區監理所彰化監理站中華民國94年6月17 日所為之處
分（原處分案號：彰監四字第裁64—I00000000 號），聲明異議
，本院裁定如下：
   主   文
異議駁回。
   理   由
一、原處分機關即交通部公路總局台中區監理所彰化監理站略以
    ：異議人即受處分人甲○○所有之車號TNV －326 號輕型機
    車於民國91年10月16日18時5 分許，行經彰化縣員林鎮○○
    路與靜修路口時，遇紅燈未停，即紅燈左轉靜修路繼續行駛
    ，為正值該路口交通疏導勤務之彰化縣警察局交通隊員林分
    隊員警楊國章發現，經示意停車受檢，值勤員警即以受處分
    人有違反前揭道路交通管理處罰條例第53條規定之行為掣單
    舉發，並告知到案處所及日期，惟受處分人竟因求情未果拒
    絕簽收而去，嗣其於辦理駕駛執照通訊地址變更時，始獲知
    而向原處分機關查詢，並以未接獲罰單為由抗辯，案經原處
    分機關調查結果，雖有超過郵局查詢期限情形，惟認受處分
    人所有之上揭車號車輛確有前開違規行為，爰同意裁處最低
    罰鍰，仍依道路交通管理處罰條例第53條第1 項、第63條第
    1 項及違反道路交通管理事件統一裁罰基準表等規定，於94
    年6 月17日裁處1,800 元罰鍰，並記違規點數3 點，逾期則
    依基準表予以裁罰。受處分人甲○○則矢口否認有何違反道
    路交通管理處罰條例之行為，並辯稱：罰單未經合法送達，
    且違規行為超過3 個月，應不得再開單告發，且當天其因機
    車熄火，故係用牽的在靜修路靠土地銀行員林分行這一側行
    走，準備要去領錢，根本未闖紅燈云云。
二、按汽車駕駛人，行經有燈光號誌管制之交叉路口闖紅燈者，
    除處新臺幣（下同）1,800 元以上5,400 元以下罰鍰外，並
    記違規點數3 點，道路交通管理處罰條例第53條、第63條第
    1 項第3 款分別定有明文。次按行為人有違反道路交通管理
    處罰條例之情形者，應填製違規通知單，並於被通知人欄予
    以勾記，其通知聯為當場舉發者，應填記駕駛人或行為人姓
    名、性別、出生年月日、地址、被查獲之駕駛人或行為人為
    受處分人時，應將該通知單填記後交付該行為人簽名或蓋章
    收受之；拒絕簽章者，並記明其事由，視為已收受，違反道
    路交通管理事件統一裁罰基準及處理細則第11條第1 項第1
    款定有明文。
三、查本件舉發警員填製違規通知單完畢後，要求受處分人甲○
    ○簽名，受處分人則以未闖紅燈為由，拒絕簽收，自行駕車
    離去乙節，業據證人即舉發員警楊國章於本院訊問時證述明
    確，並有上開彰化縣警察局彰警交字第I00000000 號舉發違
    反道路交通管理事件通知單（下稱舉發通知單）影本一紙在
    卷可按，是舉發員警既將受處分人拒絕簽收之情記載在舉發
    通知單上，已完成前開法定程序，故該舉發通知單依法應視
    為已合法送達予受處分人，受處分人辯稱舉發通知單未合法
    送達云云，洵屬無據；又道路交通管理處罰條例第90條前段
    固規定：「違反本條例之行為，自行為成立之日起；行為有
    連續或繼續之狀態者，自行為終了之日起，逾三個月不得舉
    發。」，惟此係對「舉發」之時間限制，而非對「裁決」之
    限制，而本件員警既係於行為當時當場舉發，即無逾三個月
    不得舉發之限制，受處分人前揭辯詞，應係對法條規定之誤
    解，尚難憑採；再證人楊國章於本院訊問時復結證稱：舉發
    當時中山路、中正路與靜修路路口南北向之燈號均是紅燈，
    伊發現受處分人騎乘機車由中正路闖紅燈左轉靜修路往西方
    向行駛，剛轉過來時係靠土地銀行員林分行之一側行駛，然
    後斜向騎至三角公園這一側，伊攔停受處分人時其還未騎到
    中山路，只到中山路與靜修路口處而已，當時靜修路是綠燈
    ，伊確定受處分人係騎乘機車，而非用牽的等語（見本院94
    年8 月17日訊問筆錄第5 、6 頁），並提出本件違規現場圖
    復卷可參；而受處分人固以前詞置辯，然其到庭亦供稱：當
    天從地下室停車場騎乘出來後，剛從中正路轉到靜修路時機
    車就熄火了..... 當時有看到路上有彰化客運的車子在走，
    所以靜修路的方向應該是綠燈..... 等語（見同上筆錄第2
    、3 、7 頁），則互核證人與受處分人所述，除受處分人於
    遭欄停前是否騎乘機車知陳述不相符合外，對受處分人之行
    進方向及當時燈號情形之陳述尚稱一致，當時中正路、靜修
    路路口南北向之燈號係紅燈等情應可確定，則受處分人既自
    承機車係在從中正路轉到靜修路時熄火等語，是其從中正路
    左轉靜修路時，已闖越中正路南北向之紅燈號誌，亦堪確定
    ，據此舉發員警掣單舉發受處分人有闖紅燈之違規事實，應
    屬有據。本件事證明確，其違規行為堪以認定。
四、綜上所述，受處分人甲○○所有之前開輕型機車確有在上述
    時、地駕駛違規紅燈左轉之行為，原處分機關乃依首揭道路
    交通管理處罰條例第53條（裁決主文贅載第1項）及第63 條
    第1項合計裁處受處分人1,800元罰鍰，並記違規點數3 點，
    核無違誤，本件異議當無理由，應予駁回。
五、據上論斷，應依道路交通案件處理辦法第19條，裁定如主文
    。
中　　華　　民　　國　　94　　年　　8 　　月　　29　　日
                  交通法庭　    　法  官  吳永梁
以上正本證明與原本無異。
如不服本裁定，應於送達後 5日內，向本院提出抗告狀（須附繕
本）。
中　　華　　民　　國　　94　　年　　8　　月　　30 　　日
                                  書記官  陳美敏
